# 请教陈老师，国有企业改制内退人员工资计提如何进行账务处理？

提问人：wuyanjun123 时间：2019-02-28 21:08:46
请教陈老师，我们现在在审计一个国有企业，由于国有企业改制，企业需要预提内退人员工资和已退休人员各种补贴，就上述事项请教老师：
1 、是否需要计提上述费用，若需要计提是否必须聘请精算师精算？
2 、现企业不同意聘请精算，简单模型如何账务处理
①、内退人员工资预提至退休（最长有 17 年），是否一次性计入当期损益挂账职工薪酬，是否考虑资金时间价值折现？
②、已退休人员各种补贴费用（预留 20 年），是否一次性计入当期损益挂账往来款项，是否考虑资金时间价值折现？@chenyiwei

回答人：chenyiwei
国有企业改制，其内退、解除劳动合同、离退休人员福利等（“三类人员费用”），应按财企 [2009]117 号文和财企 [2010]84 号文的规定进行预提，从改制企业的国有净资产中扣除。这个过程一般都是需要进行精算的。如果确实较为简单，也可以不聘请精算机构，但必须按照这两个文件规定的公式、参数等进行测算和预提。